【裁判字號】    99,訴,1273
【裁判日期】    991021
【裁判案由】    妨害風化
【裁判全文】
臺灣高雄地方法院刑事判決  99年度訴字第1273號 
公  訴  人  臺灣高雄地方法院檢察署檢察官 
被      告  甲○○
上列被告因妨害風化案件，經檢察官提起公訴（99年度偵字第
18186 號），本院判決如下：
    主  文
甲○○犯圖利容留性交罪，處有期徒刑肆月，如易科罰金，以新
臺幣壹仟元折算壹日。
    事  實
一、甲○○係址設高雄縣鳳山市○○路148 號「芬芳美容舒壓館
    」之負責人，竟基於意圖使女子與他人為性交行為以營利之
    犯意，於民國99年5 月12日下午5 時許，容留由該店所僱用
    之越南籍成年女子乙○○攜同男客丁○○至該店2 樓3 室內
    ，再由乙○○替丁○○從事以手按摩男性生殖器，並進而以
    嘴吸吮之至射精為止之性交行為（俗稱「半套」性交易），
    甲○○並與乙○○約定乙○○所收取性交易費用新臺幣（下
    同）1,000 元中，由乙○○取得700 元，甲○○則抽取300
    元，甲○○以此方式，提供「芬芳美容舒壓館」之房間容留
    乙○○與丁○○為性交行為以營利。嗣於同日下午5 時50分
    許，丁○○尚未著衣，亦未及付款，即為至上開房間臨檢之
    警方查獲，始悉上情。
二、案經高雄縣政府警察局鳳山分局報告臺灣高雄地方法院檢察
    署檢察官偵查起訴。
    理  由
壹、程序方面：
一、證人乙○○於偵查中之證述：
    按被告以外之人於審判外之言詞或書面陳述，除法律有規定
    者外，不得作為證據；被告以外之人於偵查中向檢察官所為
    之陳述，除顯有不可信之情況者外，得為證據，刑事訴訟法
    第159 條第1 項、第159 條之1 第2 項分別定有明文。本件
    證人乙○○於偵查中向檢察官所為之證述，業經依法具結，
    且無證據顯示檢察官在偵查時有不法取供之情形或有其他顯
    不可信之情況，揆諸首揭說明，其證述應具有證據能力。再
    被告於審判中已對證人乙○○當庭及先前之陳述行使對質詰
    問權，是證人乙○○於偵查中之證述，即屬業經完足調查之
    證據，依刑事訴訟法第155 條第2 項之規定，得作為本案判
    斷之依據（最高法院98年度台上字第6282號號判決參照）。
二、又被告以外之人於審判外之陳述，雖不符同法第159 條之1
    至第159 條之4 之規定，但經當事人於審判程序同意作為證
    據，法院審酌該言詞陳述或書面陳述作成時之情況，認為適
    當者，亦得為證據，同法第159 條之5 第1 項定有明文。除
    上開證據外，本判決所引用之其餘傳聞證據，均已依法踐行
    調查證據程序，當事人於審判程序亦同意作為證據，本院審
    酌證據資料作成時之情況，並無違法不當及證明力明顯過低
    之瑕疵，且無依法應排除其證據能力之情形，認以之作為證
    據應屬適當，故有證據能力。
貳、實體方面：
一、訊據被告甲○○固坦承其於上開時、地擔任「芬芳美容舒壓
    館」之負責人，且有僱用越南籍成年女子乙○○在店內服務
    之事實，惟矢口否認有何圖利容留男客丁○○與乙○○為性
    交行為之犯行，辯稱：「芬芳美容舒壓館」僅單純經營按摩
    服務，未從事性交易服務，伊亦有告知乙○○不得在店內從
    事猥褻或性交行為，又查獲當時伊不在場，對於店內發生何
    事均不知情云云。經查：
  (一)被告係址設高雄縣鳳山市○○路148 號「芬芳美容舒壓館」
    之負責人，於99年5 月12日下午5 時許，由該店所僱用之越
    南籍成年女子乙○○攜同男客丁○○至該店2 樓3 室內，為
    丁○○按摩，嗣於同日下午5 時50分許，為警前往上址臨檢
    等情，業據被告於審判中供陳不諱，核與證人丁○○於警詢
    中之證述、證人即查獲員警吳建成於審判中之證述、證人乙○○於警詢、偵查、本院審理中之證述大致相符，且有高雄
    縣警察局鳳山分局過埤派出所檢查紀錄表、高雄縣政府警察
    局受理民眾報案紀錄表各1 份、現場照片6 張在卷可資佐證
    （見偵卷第14至15、20至22頁），上開事實要堪認定。
  (二)而關於查獲當日乙○○有與丁○○為「半套」性交易乙節，
    徵諸證人丁○○於警詢中證稱：伊於99年5 月12日下午5 時
    許第一次前往「芬芳美容坊」消費，當時係由乙○○帶領伊
    進入2 樓右邊第3 室房間，進入房間後，乙○○告知伊按摩
    收費方式，並主動詢問伊是否要從事加收1,000 元之「半套
    」式服用，伊答應後，乙○○即以手在伊陰莖來回抽動，並
    以嘴巴吸吮伊陰莖直至射精為止，嗣於同日下午5 時50分許
    ，員警入內臨檢，伊當時僅穿著一條內褲等語明確（見偵卷
    第12至第13頁），核與證人吳建成於本院審理中具結證稱：
    查獲當天，男客（丁○○）與女服務生（乙○○）係在2 樓
    房間內，當時男客僅穿著內褲，女服務生之穿著則如同警卷
    照片所示，男客（丁○○）有承認做半套性服務，至於精液
    及擦拭過之衛生紙則稱已遭女服務生（乙○○）丟棄等情節
    相符（見院二卷第27、29至30頁），復有高雄縣政府警察局
    鳳山分局過埤派出所檢查紀錄表1 份、查獲現場照片4 張在
    卷可稽（見偵卷第14、21至22頁）。
  (三)證人乙○○雖一再證稱伊僅替丁○○按摩頭部、肩膀、手臂
    ，未替丁○○為半套性服務，當天伊與丁○○褪去上衣、外
    褲，丁○○並僅著內褲，係因伊等覺得太熱云云（見偵卷第
    9 頁、院二卷第33頁），惟參以證人乙○○係受雇於被告，
    為免得罪被告而失去工作，證述難免避重就輕而為有利於被
    告之證述，實難期待其得本於中立之立場陳述客觀發生之事
    實；而證人丁○○與被告彼此互不相識，案發當天又係初次
    前往「芬芳美容舒壓館」，衡情自無故意設詞構陷被告之必
    要，是以，證人乙○○於警詢、審判中之證詞，相較於與被
    告無任何利害關係之證人丁○○於警詢中之證述，憑信性自
    較為薄弱，證人乙○○之證詞是否可信，已非無疑。況丁○○當時上半身赤裸，僅著四角內褲，乙○○僅著貼身連身式
    睡衣，長褲、外套則置於1 樓樓下，現場未見任何推拿工具
    或按摩用品，業據證人吳建成、乙○○於審判中證述稽詳（
    見院二卷第27、29、33、36頁），且有查獲現場照片2 張附
    卷足憑（見偵卷第21頁），倘如乙○○所述其僅為丁○○按
    摩頭部、肩膀及手臂，何以現場無任何供按摩使用之精油或
    其他用品？且為便於按摩，乙○○至多僅須褪去外套，丁○○則僅須褪去上衣，二人何需均褪去長褲？再者，被告及證
    人乙○○自承房間內有裝設冷氣及電風扇（見院二卷第13、
    33 頁 ），苟如證人乙○○所述當時係因天氣太熱，伊與男
    客始褪去上衣及外褲（見偵卷第9 頁、院二卷第36頁），證
    人乙○○大可開啟冷氣或電風扇消暑，何需使初次見面之彼
    此如此尷尬，在對方面前褪去上衣及外褲坦誠相見？益徵證
    人乙○○所證顯與常情相悖，難以憑取，乙○○有為丁○○
    為包含以手按摩生殖器並進而以嘴吸吮之，直至射精為止之
    「半套」性服務，至臻明灼。
  (四)被告復辯稱：「芬芳美容舒壓館」僅經營純按摩服務，伊有
    告知乙○○不得在店內從事色情按摩，如遭查獲必須被解聘
    ，且須替伊繳納易科罰金之費用云云。惟觀諸現場照片2 張
    （見偵卷第21頁），「芬芳美容舒壓館」內之房間僅有床、
    電視、衛生紙、垃圾桶、電風扇、電話等物品，未見任何美
    容或按摩器具，亦無擺設美容產品或提供護膚產品之相關資
    訊，已與正當按摩業者之營業方式大相逕庭。再者，被告自
    承各房間內均設有拍攝1 樓監視器錄影畫面之電視螢幕，房
    間門並均無透明窗戶得以自房門外窺視房間內之情景等情（
    見院二卷第13頁），證人吳建成於本院審理中並具結證稱：
    查獲當天，乙○○與丁○○所在房間之情況如同警卷照片所
    示，房間桌上有監視器螢幕，當時螢幕開啟，且正拍攝「芬
    芳美容舒壓館」1 樓店門口之狀況，而該店1 樓好像有裝設
    4 支監視錄影器，鏡頭分別對外及對內，至於各房間外則無
    法見及房間內之情形等語（見院二卷第27、30、31頁），綜
    上各節以觀，足見「芬芳美容舒壓館」戒備深嚴，不僅在1
    樓裝設數支監視錄影器，各房間內並置有得以觀覽各監視器
    錄影畫面之電視螢幕，各房間甚且均無法自外透視其內，若
    「芬芳美容舒壓館」並無容留乙○○從事包含為丁○○按摩
    生殖器及口交之「半套」性服務，何需大費周章設置數臺監
    視錄影器提醒、警示店內女服務生有無員警前來臨檢，並設
    置無透明窗戶可自外觀覽房內情景之房門以拖延員警查緝時
    間，迅速湮滅從事上開「半套」性服務之犯罪事證，堪認「
    芬芳美容舒壓館」確有容許乙○○於包廂內為丁○○從事「
    半套」性服務之行為無誤。
  (五)況證人乙○○於審判中具結證稱：伊在「芬芳美容舒壓館」
    工作，該處約定所有收費由老闆（即被告）抽3 成，伊拿7
    成，一般係男客直接將錢交給老闆，但老闆不在時，男客會
    將錢交給我，由我轉交給老闆，查獲當天男客（丁○○）尚
    未付錢，即遭警查獲等語（見院二卷第33至35頁），若乙○○替丁○○為「半套」性服務係為增加其個人收入，而違背
    規定私下與丁○○進行性交易之服務，為免他人或老闆察知
    ，導致遭開除之風險，應會先向丁○○收取額外之「半套」
    性服務費用，再由丁○○將店內規定之基本消費交予櫃臺，
    豈有如乙○○所述，依一般程序，丁○○應將全數費用均交
    予櫃臺之理？且參以證人丁○○於警詢中證稱：乙○○引領
    伊進入房內，僅關上房門，並未上鎖，之後即告知伊按摩收
    費方式，並主動詢問伊是否要加做1,000 元之「半套」式服
    務各節（見偵卷第13頁），設若被告未事先允許乙○○在店
    內從事「半套」性交易，乙○○啟敢明目張膽於丁○○一進
    入房間內，且在房間門未上鎖之情形下，隨即詢問丁○○是
    否欲從事「半套」性交易，並進而替丁○○以手按摩生殖器
    及以嘴吸吮之，由是益徵，乙○○與丁○○在「芬芳美容舒
    壓館」內從事「半套」性交易，係經被告事先認許甚明。縱
    被告辯稱於查獲時不在現場云云，然被告既已事前同意女服
    務生乙○○在其經營之「芬芳美容舒壓館」內，與男客丁○○從事由乙○○為丁○○以手按摩生殖器及以嘴吸吮至射精
    之「半套」性交易，並已事先言明乙○○收取之性交易費用
    ，店家需從中抽取3 成，則其確有意圖牟利而容留乙○○與
    丁○○為性交易之犯行無疑。
  (六)綜上，被告一再辯稱對於上情毫不知情云云，顯屬無稽。本
    案事證明確，被告犯行洵堪認定。
二、按稱性交者，謂非基於正當目的所為之以性器進入他人之性
    器、肛門或口腔，或使之接合之行為，刑法第10條第5 項第
    1 款定有明文。查「芬芳美容舒壓館」之女服務生乙○○替
    男客丁○○以手按摩生殖器之行為，足以滿足丁○○之性慾
    ，並引起普通一般人羞恥或厭惡感而侵害性的道德感情，有
    礙於社會風化，所為固屬於猥褻行為，惟乙○○另為丁○○
    以嘴吸吮生殖器至射精，此舉係非以正當目的所為之使丁○○之性器與乙○○口腔接合之行為，揆諸上開說明，自該當
    刑法之性交行為。次按刑法第231 條第1 項所謂容留，係指
    供給性交或猥褻者之場所；至於媒介，係指在兩方間介紹為
    性交或猥褻之行為而言，此有最高法院96年度台上第707 號
    裁判要旨可資參照。而本案被告為「芬芳美容舒壓館」之實
    際負責人，於員警查獲當時未在現場，係事後員警始通知其
    到場製作筆錄乙節，業據被告供陳在卷（見院二卷第11 頁
    ），且有高雄縣政府警察局受理民眾報案紀錄表1 份在卷可
    按（見偵卷第15頁），證人丁○○於警詢中並明確證稱員警
    查獲當天，係由乙○○帶領其進入房間等語（見偵卷第13
    頁），足認被告僅有提供乙○○與丁○○為性交行為之場所
    ，並未在乙○○及丁○○間居間介紹，依上開說明，被告所
    為要難合於媒介之要件。故核被告所為，係犯刑法第231 條
    第1 項之圖利容留性交罪。檢察官認被告係犯同條項之圖利
    容留、媒介猥褻罪（公訴人當庭確認起訴罪名，見院二卷第
    11頁），容有誤會，惟因起訴書犯罪事實欄已載明被告圖利
    容留性交部分之犯罪事實，本院自得予以審理，且因二者起
    訴法條同一，爰不予變更起訴法條。被告圖利容留乙○○與
    丁○○為猥褻行為之低度行為，應為圖利容留性交行為之高
    度行為所吸收，不另論罪（最高法院90年度第8 次刑事庭會
    議決議參照）。爰審酌被告為「芬芳美容舒壓館」之實際負
    責人，為貪圖不法利益，竟不思以正途謀生，反僱用女服務
    生乙○○與男客丁○○為性交行為，所為實不足取，惟念容
    留性交易之女服務生僅1 人，次數亦僅有1 次，且尚未抽取
    性交易費用即為警查獲，犯罪情節尚非重大，並考量被告之
    教育程度、家庭經濟狀況等一切情狀，量處如主文所示之刑
    ，並諭知如主文所示之易科罰金折算標準。
三、不另為無罪諭知部分：
  (一)公訴意旨略以：被告甲○○基於容留、媒介以營利之犯意，
    自98年11月間某日起迄99年5 月12日下午5 時50分員警臨檢
    查獲前止，在「芬芳美容舒壓館」容留、媒介乙○○與不特
    定男客為猥褻及手淫等俗稱打手槍之性交易，其方式為乙○○或以手按摩，或以嘴吸吮男客生殖器直至男客射精為止（
    俗稱「打手槍」），並向每位客人加收1,000 元費用，因認
    被告此部分所為，亦涉犯刑法第231 條第1 項之圖利容留、
    媒介猥褻罪嫌云云。
  (二)按犯罪事實應依證據認定之，無證據不得認定犯罪事實；不
    能證明被告犯罪，應諭知無罪之判決，刑事訴訟法第154 條
    第2 項及第301 條第1 項分別定有明文。次按事實之認定，
    應憑證據，如未能發現相當證據，或證據不足以證明，自不
    能以推測或擬制之方法，為裁判基礎；且認定不利於被告之
    事實須依積極證據，苟積極證據不足為不利於被告事實之認
    定時，即應為有利於被告之認定；另認定犯罪事實所憑之證
    據，雖不以直接證據為限，間接證據亦包括在內，然而無論
    直接證據或間接證據，其為訴訟上之證明，須於通常一般之
    人均不致有所懷疑，而得確信其為真實之程度者，始得據為
    有罪之認定，倘其證明尚未達到此一程度，而有合理之懷疑
    存在而無從使事實審法院得有罪之確信時，即應由法院為諭
    知被告無罪之判決（最高法院40年台上字第86號、30年台上
    字第816 號、76年台上字第4986號分別著有判例參照）。
  (三)公訴意旨認被告涉有上開犯嫌，無非係以被告於警詢、偵查
    中之供述、證人乙○○於警詢、偵查中之證述、證人丁○○
    於警詢中之證述、高雄縣政府警察局鳳山分局過埤派出所檢
    查紀錄表、高雄縣政府警察局受理民眾報案紀錄表各1份、
    現場照片6 張，為其論據。訊之被告堅詞否認有此部分圖利
    容留、媒介猥褻罪之事實，辯稱：伊所經營之「芬芳美容舒
    壓館」並未從事性交或猥褻行為，伊亦有告知乙○○不得與
    男客為性交或猥褻行為等語。
  (四)經查，證人丁○○於警詢中係證稱：伊於99年5 月12日下午
    5 時許，初次進入「芬芳美容舒壓館」與乙○○從事包含由
    乙○○替伊按摩生殖器及口交之「半套」性交易等語（見偵
    卷第13 頁 ），並無證述「芬芳美容舒壓館」於99年5 月12
    日下午5時 前，有任何經營性交易之情事，而證人乙○○迭
    經警詢、偵查及本院審理，則始終否認「芬芳美容舒壓館」
    有從事「全套」或「半套」性交易（見偵卷第9 至11、28頁
    、院二卷第34、37頁），是依證人乙○○、丁○○前開證詞
    ，已難認定被告自98年11月間某日起至99年5 月12日下午5
    時前，有圖利容留、媒介乙○○與不特定男客為猥褻行為之
    事實。至於高雄縣政府警察局鳳山分局過埤派出所檢查紀錄
    表、高雄縣政府警察局受理民眾報案紀錄表各1 份、現場照
    片6 張，僅可證明警方於99年5 月12日下午5 時50分許，臨
    檢「芬芳美容舒壓館」，並在其內查獲乙○○與丁○○於同
    日下午5 時許志同日下午5 時50分間為「半套」性交易之情
    ，無法據此認定被告自98年11月間某日起至99年5 月12日下
    午5 時前，即有圖利容留、媒介乙○○與不特定男客為猥褻
    行為。被告復自始否認有何圖利容留、媒介猥褻行為之犯行
    ，觀諸全案卷宗，亦無其他積極證據足資證明被告有上開犯
    行，本應就此部分為無罪之諭知，然因此部分如成立犯罪，
    與前開論罪部分具有集合犯之實質上一罪關係，爰不另為無
    罪之諭知，附此敘明。
據上論斷，應依刑事訴訟法第299 條第1 項前段，刑法第231 條
第1 項、第41條第1 項前段，刑法施行法第1 條之1 ，判決如主
文。
本案經檢察官丙○○到庭執行職務。
中    華    民    國    99    年    10    月    21    日
                刑事第十五庭  審判長法  官  莊珮君
                                    法  官  許勻睿
                                    法  官  吳佳樺
如不服本判決應於收受送達後10日內向本院提出上訴書狀，並應
敘述具體理由；如未敘述上訴理由者，應於上訴期間屆滿後20日
內向本院補提理由書（均須按他造當事人之人數附繕本）「切勿
逕送上級法院」。
以上正本證明與原本無異。
中    華    民    國    99    年    10    月    21    日
                                    書記官  陳恩慈
附錄本案論罪科刑法條：
中華民國刑法第231條
（圖利使人為性交或猥褻罪）
意圖使男女與他人為性交或猥褻之行為，而引誘、容留或媒介以
營利者，處5 年以下有期徒刑，得併科10萬元以下罰金。以詐術
犯之者，亦同。
公務員包庇他人犯前項之罪者，依前項之規定加重其刑至二分之
一。

司法院資訊處製作；財團法人民間司法改革基金會備份。
